【裁判字號】    89,易,290
【裁判日期】    890630
【裁判案由】    違反毒品危害防制條例
【裁判全文】
臺灣新竹地方法院刑事判決                          八十九年度易字第二九號
    公  訴  人  臺灣新竹地方法院檢察署檢察官
    被      告  甲○○
右列被告因違反毒品危害防制條例案件，經檢察官提起公訴 (八十八年度毒偵字第一
○○二號、第一一八八號)，及移送併辦部分 (八十九年度毒偵字第一一○號)，本院
判決如左：
  主  文
甲○○連續施用第二級毒品，處有期徒刑陸月，如易科罰金，以參佰元折算壹日。扣
案如附表編號六、七所示之第二級毒品安非他命零點伍公克、壹點陸公克均沒收銷燬
之。扣案如附表編號四、六所示之吸食器玻璃球壹個、吸食器壹組，均沒收。
  事  實
一、甲○○有竊盜、違反麻醉藥品管理條例、詐欺、違反毒品危害防制條例等前科 (
    均不構成累犯)。詎仍不知悔改，又於八十七年間因前後二次施用毒品案件，分
    別經臺灣苗栗地方法院及本院裁定送勒戒處所觀察、勒戒後，均認為無繼續施用
    毒品傾向，而分別經臺灣苗栗地方法院檢署檢察官、臺灣新竹地方法院檢察署檢
    察官於民國八十七年八月二十四日、同年十二月二十四日各以八十七年度偵字第
    三一六六號及八十八年度偵字第七一九九號、七六七一號、八三一一號為不起訴
    處分確定在案。甲○○復基於概括之犯意，自八十八年二月五日下午六時往前回
    溯九十六小時內之某時起至八十九年一月五日止，連續多次在新竹縣橫山鄉○○
    村○○路○段二八二巷二號家中及新竹市關東橋租屋處等地施用第二級毒品安非
    他命，為警分別於附表所示之時間、地點查獲，並扣得如附表所示之扣押物 (其
    中附表編號二、五所示之扣押物已分別經燬銷及廢棄)。
二、案經新竹縣警察局及新竹縣警察局竹東分局、新竹縣警察局新埔分局、新竹縣警
    察局竹北分局分別移送、報告臺灣新竹地方法院檢察署檢察官偵查起訴及移送併
    辦。
    理  由
一、訊據被告甲○○對於右揭犯罪事實坦承不諱。而被告甲○○於八十八年二月五日
    為警查獲時所採尿液經送新竹縣衛生局及法務部調查局鑑驗結果，均呈甲基安非
    他命陽性反應；被告甲○○於八十八年五月二十七日為警查獲時所採尿液經送新
    竹縣衛生局檢驗結果，呈安非他命陽性反應；被告甲○○於八十八年六月一日為
    警查獲時所採尿液經送新竹縣衛生局及憲兵司令部鑑識中心鑑驗結果，均呈甲基
    安非他命陽性反應；被告甲○○於八十八年十一月二十四日為警查獲時所採尿液
    經送新竹縣衛生局檢驗結果，呈安非他命陽性反應；被告甲○○最後於八十九年
    一月五日為警查獲時所採尿液經送新竹縣衛生局檢驗結果，亦呈安非他命陽性反
    應，有各該鑑驗報告暨姓名對照表附卷可稽。另被告甲○○前因二次施用毒品犯
    行，經法院裁定送勒戒處所觀察、勒戒後，均認無繼續施用毒品傾向，分別經臺
    灣苗栗地方法院檢察署檢察官為不起訴處分及本院為免刑判決確定、臺灣新竹地
    方法院檢察署檢察官為不起訴處分確定在案，亦有臺灣苗栗地方法院檢察署八十
    七年度偵字第三一六六號不起訴處分書影本、本院八十七年度易字第九三六號免
    刑判決書、臺灣新竹地方法院檢察署八十七年度偵字第七一九九號不起訴處分書
    附卷足憑；此外並有如附表所示之扣押物品在卷可資佐証，堪信被告上開自白與
    事實相符，本件事証明確，被告前揭犯行洵堪認定。
二、核被告甲○○所為係犯毒品危害防制條例第十條第二項之施用第二級毒品罪。被
    告甲○○連續多次施用第二級毒品安非他命犯行，時間緊接、方法相同，觸犯構
    成要件相同之罪名，顯係基於概括犯意為之，應依刑法第五十六條連續犯之規定
    論以一罪並加重其刑。被告甲○○持有毒品之行為，為施用毒品犯行所吸收，不
    另論罪。又公訴人雖僅就被告甲○○自八十八年二月五日往前回溯九十六小時內
    之某時起至八十八年十一月二十四日往前回溯九十六小時內之某時止之施用毒品
    犯行提起公訴，然被告甲○○自八十八年十一月二十四日往前回溯九十六小時內
    之某時起至八十九年一月五日止之施用毒品犯行 (併案部分)，與本案有連續犯
    之裁判上一罪之關係，已如前述，本院自得併予審理判決。另被告甲○○於附表
    編號一、二、四、五所示為警查獲之施用第二級毒品犯行，前雖曾經檢察官於八
    十八年七月九日以八十八年度偵字第二七八七號、第四三○九號、第四七九一號
    、第五○五七號不起訴處分確定在案，然觀該不起訴處分偵查卷宗內所附臺灣新
    竹地方法院檢察署刑案資料查註紀錄表，已載明被告甲○○前因二次施用毒品犯
    行經法院裁定送觀察、勒戒後，均無繼續施用毒品傾向，已分別經本院及臺灣新
    竹地方法院檢察署檢察官為免刑判決及不起訴處分確定在案，被告甲○○復有附
    表編號一、二、四、五所示之施用毒品犯行，依毒品危害防制條例相關規定，檢
    察官即應就該施用毒品犯行提起公訴，檢察官漏未審酌上開刑案資料查註紀錄表
    誤為不起訴處分，核有刑事訴訟法第二百六十條第一款規定發現新事實、新証據
    之情形，公訴人復就被告甲○○如附表編號一、二、四、五所示之施用毒品犯行
    一併提起公訴，核無不合，且被告甲○○上開施用毒品犯行，與本案有連續犯之
    裁判上一罪之關係，亦如前述，本院自得併予審理、判決。本院審酌被告甲○○
    犯罪之動機、目的、手段、方法、所生危害及犯後坦承犯行等一切情狀，量處如
    主文所示之刑，並諭知易科罰金之折算標準，以示懲儆。又附表編號六、七所示
    扣案之安非他命○點五公克、一點六公克，為毒品危害防制條例第二條第二項第
    二款所示之第二級毒品，應依毒品危害防制條例第十八條第一項之規定，沒收銷
    燬之。另附表編號四、六所示之吸食器玻璃球一個、吸食器一組，係被告甲○○
    所有且供其施用第二級毒品安非他命所用，爰併依刑法第三十八條第一項第二款
    之規定宣告沒收。至於其他如附表編號二、五所示之扣案物品，均已經銷燬或廢
    棄，有臺灣新竹地方法院檢察署檢察官扣押物品處分命令及本院調卷條附卷可稽
    ，爰不併為沒收、銷燬之諭知，附此敘明。
據上論結，應依刑事訴訟法第二百九十九條第一項前段，毒品危害防制條例第十條第
二項、第十八條第一項，刑法第十一條前段、第五十六條、第四十一條、第三十八條
第一項第二款，罰金罰鍰提高標準條例第二條，判決如主文。
本案經檢察官許麗美到庭執行職務。
中      華      民      國    八十九    年      六      月     三十     日
                              臺灣新竹地方法院刑事第二庭
                                  法  官  王  永  春
右正本證明與原本無異。
如不服本判決，應於判決送達後十日內向本院提出上訴狀( 應附繕本 )，上訴於
臺灣高等法院。
                                  書記官  馮  玉  玲
中      華      民      國   八十九    年       六      月     三十     日
附錄論罪科刑法條
毒品危害防制條例第十條第二項
施用第二級毒品者，處三年以下有期徒刑。
八十九年度易字第二九○號判決附表：
┌──┬─────┬───────────┬────────┬──────┐
│編號│ 查獲時間 │查    獲    地    點  │ 扣  押  物  品 │備     註  │
├──┼─────┼───────────┼────────┼──────┤
│一  │ 88.02.05 │新竹縣警察局竹東分局  │無。            │ 88偵2787   │
│    │          │採尿                  │                │            │
├──┼─────┼───────────┼────────┼──────┤
│二  │ 88.05.27 │新竹縣竹東鎮○○路○段│第二級毒品安非他│ 88偵4309   │
│    │          │與五豐一路口處        │命○點○二公克、│            │
│    │          │                      │玻璃吸食器乙組 (│            │
│    │          │                      │已於88.12.02及8 │            │
│    │          │                      │8.12.31銷燬)。  │            │
├──┼─────┼───────────┼────────┼──────┤
│三  │ 88.06.01 │新竹縣警察局刑警隊採尿│無。            │ 88毒偵1188 │
│    │          │                      │                │            │
├──┼─────┼───────────┼────────┼──────┤
│四  │ 88.06.15 │新竹縣湖口鄉孝勢村民族│吸食器玻璃球一個│ 88偵4791   │
│    │          │街圖書館旁            │。              │            │
├──┼─────┼───────────┼────────┼──────┤
│五  │ 88.06.25 │新竹縣橫山鄉新興村十三│第二級毒品安非他│ 88偵5075   │
│    │          │鄰忠孝街十四號旁鐵皮屋│命殘渣袋一個 (已│            │
│    │          │                      │經檢察官以無價值│            │
│    │          │                      │物廢棄)。       │            │
├──┼─────┼───────────┼────────┼──────┤
│六  │ 88.11.24 │新竹縣橫山鄉橫山村中豐│第二級毒品安非他│ 88毒偵1002 │
│    │          │路一段二八二巷二號    │命○點五公克、吸│            │
│    │          │                      │食器一組。      │            │
├──┼─────┼───────────┼────────┼──────┤
│七  │ 89.01.05 │新竹縣竹東鎮○○路○段│第二級毒品安非他│ 89毒偵110  │
│ │          │一○一○號地下室      │命一點六公克。  │            │
└──┴─────┴───────────┴────────┴──────┘


司法院資訊處製作；財團法人民間司法改革基金會備份。
